【裁判字號】    89,易,437
【裁判日期】    890503
【裁判案由】    毒品危害防制條例
【裁判全文】
臺灣彰化地方法院刑事判決                          八十九年度易字第四三七號
    公  訴  人  臺灣彰化地方法院檢察署檢察官
    被      告  甲○○
右列被告因施用毒品案件，經檢察官提起公訴 (八十八年度毒偵字第一八七六號)，
本院判決如左：
    主  文
甲○○施用第二級毒品，處有期徒刑伍月，如易科罰金以參佰元折算壹日。扣案之第
二級毒品安非他命壹小包（毛重零點參公克）沒收銷燬之。
    事  實
一、甲○○前因施用第二級毒品案件，經本院以八十八年度毒聲字第四五０九號裁定
    送觀察、勒戒後，認無繼續施用毒品之傾向，業經臺灣彰化地方法院檢察署檢察
    官於民國八十八年十一月二日以八十八年度毒偵字第一二五○號為不起訴處分。
    詎於五年內甲○○仍不知悔改，又於八十八年十一月二十三日前四日內某時，在
    不詳處所，以不詳方式，非法施用第二級毒品安非他命，為警於八十八年十一月
    二十三日，在彰化縣員林鎮○○○街與民生路口處查獲，並扣得其所有之毒品安
    非他命一包毛重零點三公克，經依台灣彰化地方法院八十九年度毒聲字第一六七
    號裁定送觀察、勒戒後，認有繼續施用毒品之傾向。
二、案經彰化縣警察局員林分局報告臺灣彰化地方法院檢察署檢察官偵查起訴。
    理  由
一、訊被告甲○○矢口否認有何施用第二級毒品之犯行，辯稱: 可能是伊在朋友家時
    ，該朋友在施用安非他命，伊才會一同吸入，及不知為何其伊服內會搜出安非他
    命與云云。惟查，以人體吸入安非他命後，經新陳代謝結果，約有百分之七十於
    二十四小時內自尿中排出，約百分之九十於九十六小時自尿中排出，最長可能不
    會超過四天，且尚無因吸入毒品之「二手煙」（即被動吸入），而致尿液驗出之
    案例，目前僅有被動吸入大麻之報告，而該項研究認為「一般吸食方示之二手煙
    （即被動吸入大麻）並不會使免疫抗體方法之檢驗呈陽性反應」，此有行政院衛
    生署藥物食品檢驗局八十一年二月八日（八一）藥檢一字第００１一一五六號覆
    臺灣台北地方法院函及台北榮民總醫院藥物諮詢中心八十一年四月六日覆台灣高
    等法院高雄分院八十一高分刑處字第四四六四號函可稽，被告於八十八年十一月
    二十三日經採尿送驗結果，確呈甲基安非他命陽性反應，有法務部調查局八十九
    年一月四日00000000號檢驗通知書一紙在卷足稽，並有第二級毒品安非
    他命一包毛重零點三公克扣案足憑，被告於八十八年十一月二十三日起回溯九十
    六小時內某時，在不詳處所，至少有非法施用安非他命一次之事實，自可認定。
    又被告前因施用毒品案件，經本院以八十八年度毒聲字第四五０九號裁定送觀察
    、勒戒後，認無繼續施用毒品之傾向，由臺灣彰化地方法院檢察署署檢察官於八
    十八年十一月二日，以八十八年度毒偵字第一二五０號為不起訴處分確定，有該
    不起訴處分書在卷足憑。其於五年後再犯毒品危害防制條例第十條之罪，經觀察
    、勒戒後，仍有繼續施用毒品之傾向，有台灣彰化看守所附設勒戒處所八十九年
    二月二十五日彰所戒字第四一八號函附之有無繼續施用毒品傾向證明書一份附卷
    可參，是被告犯行堪以認定。
二、核被告所為，係犯毒品危害防制條例第十條第二項  施用第二級毒品罪，其持有
    第二級毒品安非他命之低度行為，為施用第二級毒品安非他命之高度行為所吸收
    ，不另論罪。爰審酌被告犯罪動機、目的、手段、所生之危害及犯後之態度等一
    切情狀，量處如主文所示之刑，並諭知易科罰金之折算標準，以示懲儆。扣案之
    二級毒品安非他命一小包毛重零點三公克，為查獲之毒品，依毒品危害防制條例
    第十八條第一項前段宣告沒收銷燬之。
據上論斷，應依刑事訴訟法第二百九十九條第一項前段，毒品危害防制條例第十條第                                 臺灣彰化地方法院刑事第  庭
二項、第二十條第三項前段、第十八條第一項前段，刑法第十一條、第四十一條，罰
金罰鍰提高標準條例第二條，判決如主文。
本案經檢察官到庭執行職務。
中      華      民      國      八十九      年    五    月      三      日
                                   臺灣彰化地方法院刑事第三庭
                                         法    官  吳俊螢
如不服本判決，應於送達後十日內向本院提出上訴狀(
須附繕本)。告訴人或被害人對於判決如有不服具備理由請求檢察官上訴者，其上訴
期間之計算係以檢察官收受判決正本之日期為準。
                                    法院書記官
中    華    民    國    八十一    年              月                  日


司法院資訊處製作；財團法人民間司法改革基金會備份。
